臺灣臺北地方法院民事判決　　　　　　　94年度訴字第2025號
原　　　告　中華民國紅十字總會
法定代理人　乙○○
訴訟代理人　丙○○
被　　　告　耶魯國際文化事業有限公司
　　　　　　　　　　　　號
法定代理人　甲○○
上列當事人間請求給付違約金等事件，本院於94年6月6日言詞辯
論終結，判決如下：
     主文
被告應給付原告新台幣壹佰貳拾壹萬參仟捌百元，及其中新台幣
柒拾萬元部分，自民國九十二年十一月二十五日起至返還日止，
按年息百分之五計算之利息。
原告其餘之訴駁回。
訴訟費用由被告負擔。
本判決第一項於原告以新台幣肆拾萬元為被告供擔保後，得假執
行。
原告其餘假執行之聲請駁回。
     事實及理由
一、原告起訴主張：原告與被告於民國（下同）92年11月17日簽
    訂編輯製作合約書（下稱系爭契約），原告委託被告製作『
    生生不息－台灣生命力紅十字會九二一重建紀錄』、『生生
    不息－台灣生命力紅十字會百年百人志工誌』二書，製作費
    140萬元，定於93年2月2日前完成交稿並交付完稿光碟片，
    且原告業於92年11月25日支付第一期製作費70萬元，惟被告
    未如期完成交稿，嗣原告於93年10月11日發函催告，限期於
    文到七日內出面協商解決之方法，由被告收執無誤，有掛號
    回執可稽，詎被告置之不理，原告復於94年1月27日發存證
    信函（台北信維郵局第499號）通知被告解除契約，並請求
    回復原狀，返還原告所支付第一期製作費70萬元及自94年1
    月28日起至返還日止，按年息5％計算之利息。再依系爭契
    約第8條約定「倘若因乙方作業延誤而未能如期在2004年2月
    2日前完成交稿，乙方同意每延遲一天，扣款5000元」，是
    原告得請求被告給付自93年2月2日起至94年2月3日（解除契
    約）止之違約金，計367天，爰參酌工程慣例每天以價金之
    千分之一計付違約金，即一天違約金為1,400元，共計513,
    800元。並聲明：（一）被告應給付原告新台幣1,213,800元
    ，及其中70萬元，自民國94年1月28日起至返還日止，按年
    息5％計算之利息，及其餘513,800元，應自93年2月2日起至
    94年2月3日止，按年息5％計算利息（二）願供擔保請准宣
    告假執行。
二、被告則以：對原告之請求無意見，惟伊現無法還錢給付，請
    求分期清償等語資為抗辯。並聲明：原告之訴及其假執行之
    聲請駁回。
四、得心證之理由：
（一）按契約當事人之一方遲延給付者，他方當事人得定相當期
      限，催告其履行，如於期限內不履行時，得解除契約；又
      契約解除時，當事人雙方負回復原狀之義務，另當事人得
      約定債務人於債務不履行時，應支付違約金，民法第254
      條、第259條、第250條分別定有明文。原告主張之事實，
      已據其提出編輯製作合約書、律師函、存證信函、掛號回
      執等件為憑，被告於言詞辯論期日就上開事項並不爭執，
      堪信原告主張為真正。
（二）另按給付無確定期限者，債務人於債權人得請求給付時，
      經其催告而未為給付，自受催告時起負遲延責任，民法
      第229條第2項定有明文。經查，本件兩造固約定被告遲
      延交付時，被告須給付違約金，惟兩造並未約定違約金
      給付期限，是應經原告催告而未為給付，被告始負遲延
      責任，經查，依原告所提解除契約之存證信函掛號回執
      （台灣板橋地方法院卷第22頁），被告受催告請求給付
      之日期為94年2月3日，從而，原告就違約金513,800元部
      分，另行請求自催告前93年2月2日起至94年2月3日之遲延
      利息，於法即有未何，此部分不應准許，應予駁回。
（三）綜上所述，從而原告基於解除契約之回復原狀關係，請求
      被告返還製作費700,000元，及違約金513,800元，合計
      1,213,800元，及其中700, 000元，自民國94年1月28日起
      至返還日止，按年息5％計算之遲延利息，為有理由，應
      予准許。逾此範圍之請求為無理由，應予駁回。
五、假執行之宣告：
    原告陳明願供擔保，聲請宣告假執行，核無不合，爰酌定相
    當擔保金額准許之。至原告敗訴部分，其假執行已失所附麗
    ，併予駁回。
六、結論：原告之訴一部為有理由，一部為無理由，依民事訴訟
    法第79條，第390條第2項，判決如主文。
中　　華　　民　　國　　94　　年　　6 　　月　　20　　日
                  民事第二庭  法　官　吳淑惠
以上正本係照原本作成。
如對本判決上訴，須於判決送達後20日內向本院提出上訴狀
中　　華　　民　　國　　94　　年　　6 　　月　　21　　日
                              書記官  劉芳菊 1
